臺灣士林地方法院交通事件裁定　　　　　　　　　九十三年度交聲字第一五九四號
　　原處分機關　臺北巿交通事件裁決所
　　異　議　人　甲○○
　　即受處分人
右列異議人即受處分人因違反道路交通管理處罰條例案件，對於臺北市交通事件裁決
所於民國九十三年十月二十六日所為之處分（原處分案號：北市裁三字第裁二二─Ａ
Ｍ0000000號），聲明異議，本院裁定如左：
    主  文
異議駁回。
    理  由
一、原處分意旨略以：異議人即受處分人甲○○於民國九十三年八月十八日下午二時
    四十七分許，騎乘車牌號碼ＢＰＡ─三八一號重型機車行經臺北市○○○路○段
    時，經警逕行舉發「機器腳踏車不在規定車道行駛」之違規，爰依道路交通管理
    處罰條例第四十五條第十三款、第六十三條第一項第一款之規定，裁處罰鍰新臺
    幣（下同）六百元，並記違規點數一點。
二、聲明異議意旨略以：該路段之地面先前已塗掉「禁行機車」四字，但現在卻又重
    新填上「禁行機車」四字，況臺北市大部分單向四線車道之地面上都沒有「禁行
    機車」等字，何以本路段會劃「禁行機車」？再者，本路段若有停放車輛或施工
    之情形，機車就必須行駛中間禁行機車車道，容易導致駕駛人因違規而遭舉發，
    故建議本路段不應設置「禁行機車」等字，以保障大眾權利，爰依法聲明異議云
    云。
三、按機腳踏車不在規定車道行駛者，處駕駛人新臺幣六百元以上一千八百元以下罰
    鍰；汽車駕駛人有第四十五條之情形者，除依原條款處罰鍰外，並記違規點數一
    點，道路交通管理處罰條例第四十五條第十三款、第六十三條第一項第一款分別
    定有明文。
四、經查，異議人甲○○騎乘車號ＢＰＡ─三八一號重型機車，在前揭時、地有「機
    車行駛禁行車道」之違規事實，此為異議人所不爭執，並有臺北市政府警察局九
    十三年九月六日北市警交大字第ＡＭ0000000號舉發違反道路交通管理事
    件通知單及違規採證照片各一張在卷足憑，且經本院核閱無誤，是異議人確有於
    前揭時、地騎乘上述機車行駛在禁行機車之車道，而未在規定車道行駛之違規行
    為，已堪認定。至異議人雖以前揭情詞置辯，然有關交通號誌之設置及道路規劃
    等事項，乃係行政機關考量相關道路之路況、交通流量等情形，依其職權所為裁
    量性之行政措施，尚非本院所得任意指摘或變更，故異議人指稱：該處不應設置
    「禁行機車」車道云云，自非本院所能審究，亦無從據此解免其「機器腳踏車不
    在規定車道行駛」之違規責任。從而本件異議人之違規事證已臻明確，原處分機
    關依道路交通管理處罰條例第四十五條第十三款、第六十三條第一項第一款之規
    定，裁處異議人罰鍰六百元，並記違規點數一點，核無不當，本件異議為無理由
    ，應予駁回。
據上論斷，應依道路交通管理處罰條例第八十七條第二項、道路交通案件處理辦法第
十九條，裁定如主文。
中　　　華　　　民　　　國　　九十三　　年　　 十一 　　月　　 三十 　　日
                                    臺灣士林地方法院交通法庭
                                        法  官  陳  章  榮
右正本證明與原本無異。
如不服本裁定，應於裁定送達後五日內，向本院提出抗告狀。
                                        書記官  嚴  慧  萍
中　　　華　　　民　　　國　　九十三　　年　　 十二 　　月　　　三　　　日
